臺灣高等法院刑事判決　　　　　　　　　九十年度上訴字第三七三八號
　　上　訴　人
　　即　被　告　甲○○
右上訴人，因毒品危害防制條例案件，不服台灣板橋地方法院，八十九年度訴字第二
０九三號，中華民國九十年八月三十一日第一審判決（起訴案號：台灣板橋地方法院
檢察署八十九年度毒偵字第六五四四號、毒偵緝字第一一七一、一一七二號，併辦案
號：同署九十年毒偵字第四０三五號、台灣桃園地方法院檢察署八十九年度毒偵字第
二九七八號）提起上訴，本院判決如左：
    主  文
原判決關於施用第一級毒品部分及應執行刑部分均撤銷。
甲○○連續施用第一級毒品累犯，處有期徒刑拾壹月，扣案如附表編號一、二（４）
 、三（１）所示之物品沒收銷燬、編號二（２）、三（２）所示之物品沒收。
其他上訴駁回。
本判決第二項所處之刑與駁回部分所處有期徒刑拾月，扣案如附表編號二（５）所示
之物品沒收銷燬、編號二(１)、(３)所示之物沒收。應執行有期徒刑壹年陸月。扣案
如附表編號一、二（４）、（５）、三（１）所示之物品沒收銷燬、編號二（１）、
（２）、（３）、三（２）所示之物品沒收。
    事  實
一、甲○○前有多次犯罪前科，於民國八十七年二月間因違反麻醉藥品管理條例案件
    ，經台灣板橋地方法院判處有期徒刑六月，於八十八年四月二十七日縮短刑期執
    行完畢；其後復於八十七年間因施用第二級毒品安非他命案件，經臺灣板橋地方
    法院檢察署檢察官向同法院聲請裁定送觀察、勒戒，經原法院以八十七年度毒聲
    字第二二一八號裁定送觀察、勒戒後，認無繼續施用毒品之傾向，由臺灣板橋地
    方法院檢察署檢察官於八十七年十月十九日以八十七年度偵字第一六二二０號不
    起訴處分確定；詎甲○○猶不知悔改，復基於概括犯意，自八十九年一月間起至
    九十年九月二十五日回溯四十八小時止，連續多次，在臺北縣五股鄉陸光一村五
    十八號及桃園縣大溪鎮○○路九十一號八樓之一住處，分別以注射針筒摻礦泉水
    加海洛因之方式施用第一級毒品海洛因，平均二至三日施用一次，及以吸食器施
    用第二級毒品安非他命，平均一週施用一次。嗣先後於（一）八十九年一月二十
    五日凌晨零時許，在臺北縣五股鄉陸一村八十四號，與郭日強、陳佑任（以上二
    人另案審理）同時為警查獲；（二）八十九年二月十四日二十時許，在臺北縣五
    股鄉○○路六巷九號四樓住處為警查獲，並扣得供施用第一級毒品所用如附表編
    號一所示之內含液態海洛因之注射針筒乙支；（三）八十九年五月二十二日十九
    時許，在桃園縣大溪鎮○○路九十一號八樓之一為警查獲，並扣得其所有供施用
    毒品所用如附表編號二所示之物品；（四）八十九年十月五日二十三時許，在臺
    北縣五股鄉○○路六巷九號四樓住處為警查獲，並扣得供施用第一級毒品所用如
    附表編號三所示之海洛因一包及已使用過之注射針筒三支。（五）九十年九月二
    十五日下午二時三十二分經觀護人採尿送驗發見有第一級毒品陽性反應，可徵在
    採尿前回溯四十八小時內有施用第一級毒品海洛因。
二、案經臺北市政府警察局中山分局、臺北縣警察局蘆洲分局、土城分局報請臺灣板
    橋地方法院檢察署檢察官偵查起訴併函送併辦及桃園縣警察局八德分局報請臺灣
    桃園地方法院檢察署檢察官移送併辦。
    理  由
一、右揭犯罪事實，業據上訴人即被告甲○○（下稱被告）於原審及本院審理中坦承
    不諱惟否認九十年九月二十五日左右有再施用海洛因，既有如附表所示之扣案案
    內物品可資佐證，且其先後為警查獲時採集之尿液，經檢驗結果，確呈甲基安非
    他命或嗎啡陽性反應，此有臺北縣政府衛生局八十九年二月十七日北縣衛六字第
    ０七六三八號、八十九年三月二十一日北縣衛六字第一四六二六號尿液煙毒檢驗
    成績書、桃園縣政府衛生局八十九年六月十七日不法藥物尿液檢定書、臺北市立
    療養院八十九年十月十二日煙毒尿液檢驗報告書昭信科技顧問股份有限公司濫用
    藥物陽性檢體檢驗報告各乙紙附卷可稽。又扣案之物品，其中編號一部分之注射
    針筒，經檢驗結果確有第一級毒品海洛因殘留，有法務部調查局（九０）陸（一
    ）字第九０００三二七一號檢驗通知書乙紙附卷為證；其中編號二(4)、編號三(1)
    部分，經檢驗結果，確係第一級毒品海洛因，分別驗餘淨重０．０三公克、０．
    ０四公克，此分別有法務部調查局（八九）陸（一）字八十九年六月十五日第0
    0000000號、八十九年十一月二十一日第00000000號鑑定通知書
    各乙附卷為證；編號二(5)部分，經檢驗結果，確係第二級毒品安非他命，驗餘淨
    重０．０九二二公克，亦有憲兵司令部刑事支援中心九十年八月三日（九０）綱
    得字第一００五一六號鑑驗通知書乙紙附卷為證，從而本件罪證明確，被告犯行
    應堪認定。
二、核被告甲○○所為，係犯毒品危害防制條例第十條第一項之施用第一級毒品罪及
    同條第二項之施用第二級毒品罪。其非法持有第一級毒品海洛因、第二級毒品安
    非他命之低度行為，已為施用之高度行為所吸收，均不另論罪。被告先後多次施
    用第一級、第二級毒品，時間密接，觸犯構成要件相同之罪名，顯係分別基於概
    括犯意為之，均應依刑法第五十六條連續犯之規定，以一罪論並加重其刑。又被
    告所犯前開二罪，犯意各別，行為互異，應予分論併罰。又被告前曾於八十七年
    二月間因違反麻醉藥品管理條例案件，經原審判處有期徒刑六月，於八十八年四
    月二十七日縮短刑期執行完畢，有臺灣高等法院檢察署刑案紀錄簡覆表乙份附卷
    可證，其於有期徒刑執行完畢五年內再犯本罪，為累犯，爰依刑法第四十七條之
    規定，遞加重其本刑。
三、原審關於施用第二級毒品部分適用毒品危害防制條例第十條、第二項、第十八條
    第一項前段，刑法第十一條前段、第五十六條、第四十七條、第三十八條第一項
    第二款審酌被告之品行、犯罪之動機、目的、手段、施毒品之期間及犯罪後態度
    良好坦承犯行等一切情狀，量處有期徒刑十月。扣押物依法沒收，經核並無違誤
    。此部分被告上訴意旨求予輕判，經核並無理由，應予駁回。
四、另查施用第一級毒品部分，原審予以論罪原非無見，惟查被告於九十年九月二十
    五日經觀護人採尿送驗結果證實在採尿前回溯四十八小時內有施用第一級毒品。
    此部分犯行原審未及審酌，檢察官函送併辦本院核屬連續犯事實之一部分，自應
    將此部分撤銷改判，所定執行刑因部分改判已無可附麗一併撤銷。被告指量刑偏
    重，然其被原審判決後，被告乃再施用毒品，顯見無悔意，審酌犯罪之動機、造
    成之危害及其素行前科紀錄，量處有期徒刑十一月，如附表編號一、二（４）、
    三（１）物品應沒收銷燬，編號二（２）三（２）係被告所有供犯罪所用之物業
    經被告供明依法沒收。本件為數罪應就改判與駁回部分定其應執行刑如主文第四
    項所示。
五、被告經合法傳喚無正當理由不到場，爰不待其陳述逕行判決。
據上論結，應依刑事訴訟法第三百七十一條、第三百六十八條、第三百六十九條第一
項前段、第三百六十四條、第二百九十九條第一項前段，毒品危害防制條例第十條第
一項、第十八條第一項前段，刑法第十一條前段、第五十六條、第四十七條、第五十
一條第五款、第三十八條第一項第二款判決如主文。
本案經檢察官李良忠到庭執行職務。
中      華      民      國    九十一    年      一      月      十六    日
                            臺灣高等法院刑事第十八庭
                                審判長法  官  吳      敦
                                      法  官  劉  慧  芬
                                      法  官  吳  明  峰
右正本證明與原本無異。
施用第一級毒品部分，如不服本判決應於收受送達後十日內向本院提出上訴書狀，其
未述上訴之理由者並得於提起上訴後十日內向本院補提理由書（均須按他造當事人
之人數附繕本）。
其餘部分不得上訴。
                                      書記官  李  華  安
中      華      民      國    九十一    年      一      月      十六    日
附錄本案論罪科刑法條全文
毒品危害防制條例第十條
施用第一級毒品者，處六月以上五年以下有期徒刑。
施用第二級毒品者，處三年以下有期徒刑。
附表：
┌──┬────────┬───────┬─────┬────────┐
│編號│查獲時地        │ 品        名 │數    量  │備    註        │
├──┼────────┼───────┼─────┼────────┤
│一  │八十九年二月十四│含液態海洛因之│ 一支     │液態海洛因係第一│
│    │日二十時許      │注射針筒      │          │級毒品，惟與注射│
│    │臺北縣五股鄉五福│              │          │針筒無法分離，爰│
│    │路六巷九號四樓  │              │          │依法沒收銷燬    │
│    │                │              │          │                │
│    │                │              │          │                │
├──┼────────┼───────┼─────┼────────┤
│二  │八十九年五月二十│(1)吸食器     │ 二組     │為被告與不詳姓名│
│    │二日十九時許    │              │          │之友人所共有，供│
│    │桃園縣大溪鎮慈湖│              │          │施用安非他命所用│
│    │路九十一號八樓之│              │          │之物            │
│    │一              │(2)注射針筒   │ 二支     │供施用第一級毒品│
│    │                │              │          │所用之物        │
│    │       │(3)分裝袋     │ 三個     │供施用第二級毒品│
│    │                │              │          │所用之物        │
│    │                │(4)海洛因     │ 一包（驗 │第一級毒品      │
│    │                │              │ 餘淨重0.0│                │
│    │                │              │ 3公克)   │                │
│    │                │(5)安非他命   │ 一包（驗 │第二級毒品      │
│    │                │              │ 餘淨重0.0│                │
│    │                │              │ 922公克）│                │
├──┼────────┼───────┼─────┼────────┤
│三  │八十九年十月五日│(1)海洛因     │一包（驗餘│第一級毒品      │
│    │二十三時許      │              │淨重0.04公│                │
│    │臺北縣五股鄉五福│              │克）      │                │
│    │路六巷九號四樓  │              │          │                │
│    │                │(2)注射針筒（ │三支      │供施用第一級毒品│
│ │                │   已使用）   │          │所用之物        │
│    │                │              │          │                │
└──┴────────┴───────┴─────┴────────┘
